# 请教陈版主，疫情期间房产税、城镇土地使用税等税费减免的会计处理

提问人：luohongxiu 时间：2020-06-11 18:57:15
受疫情影响，各地税务局陆续出具减免政策，对困难企业房产税、土地使用税等税费进行减免，如辽政发〔 2020 〕 6 号：因疫情原因导致企业发生重大损失，正常生产经营活动受到重大影响，缴纳房产税、城镇土地使用税确有困难的，可申请房产税、城镇土地使用税减半征收。
举例： 2020 年第一季度应交房产税 18 万元，减免税款 9 万元：
A公司的会计处理是：
借：税金及附加 房产税 90000
贷：应交税费 房产税 90000
B公司的会计处理是：
借：税金及附加 房产税 180000
贷：应交税费 房产税 180000
借：应交税费 房产税 90000
贷：营业外收入 90000
想求助一下陈版主，这种特殊时期的政府政策减免，是否属于政府补助，企业应当按净额计入税金及附加还是全额计提计入税金及附加后，将减免部分计入营业外收入（或其他收益）。这里我的理解是企业应当按照实际应交税金计提，即按净额计入税金及附加。谢谢版主解惑！

回答人：chenyiwei
直接减免税费不属于政府补助。直接按照减免后的实际应纳税额（可能为零）确认“税金及附加”和“应交税费”即可，不应确认为其他收益或者营业外收入。
如果企业此前已缴纳相关期间的税费，后来收到税务局退回的该期间税费的，则在收到退回的税费时，贷记“税金及附加”。